【裁判字號】    89,交訴,12
【裁判日期】    890421
【裁判案由】    公共危險
【裁判全文】
臺灣士林地方法院刑事判決                          八十九年度交訴字第一二號
    公  訴  人  臺灣士林地方法院檢察署檢察官
    被      告  乙○○
右列被告因公共危險案件，經檢察官提起公訴 (八十八年度偵字第一一四六九號)，
本院判決如左：
    主  文
乙○○無罪。
    理  由
一、公訴意旨略以：被告乙○○係嘉翔交通股份有限公司司機，為從事駕駛業務之人
    ，於民國八十八年九月十八日十一時許，駕駛動力交通工具ＮＱ--八○九號營業
    大貨車車頭，後側拖ＬＰ--八一號板車沿台北市○○區○○路二段行駛，途經成
    功路二段二五六號附近路段時等待紅燈，待號誌轉換為綠燈，被告起步行駛外側
    車道欲駛向國道中山高速公路時，所拖拉之ＬＰ--八一號板車右後側車身及輪胎
    處，不慎撞及同向行駛在外側車道由被害人甲○○所騎乘之ＤＰＮ--七二五號機
    車車尾部，甲○○因而人車倒地，致身體多處擦傷及左腳挫傷（傷害部分已撤回
    告訴），被告肇事後放慢車速，嗣見被害人甲○○起身後，乙○○竟駕車逃逸，
    揚長而去，因認被告涉有肇事致人死傷而逃逸罪嫌云云。
二、按犯罪事實應依證據認定之，無證據不得推定其犯罪事實；又不能證明被告犯罪
    者，應諭知無罪之判決，刑事訴訟法第一百五十四條、第三百零一條第一項定有
    明文。次按認定不利於被告之事實，須依積極證據，苟積極證據不足為不利於被
    告事實之認定時，即應為有利於被告之認定，更不必有何有利之證據，最高法院
    著有三十年上字第八一六號判例可資參照。而刑法第一百八十五條之四肇事致人
    死傷逃逸罪之成立，除客觀上有肇事致人死傷而逃逸之行為外，須以行為人主觀
    上有肇事致人死傷之認識為必要。
三、本件公訴人認被告涉有肇事逃逸之犯行，無非以被害人甲○○於警訊、偵查中之
    證言、道路交通事故調查報告表、交通事故談話記錄表、診斷證明書及被告於警
    訊、偵查中自承肇事後有放慢速度等語為據。訊據被告乙○○固不否認有於前揭
    時間駕車途經成功路二段欲駛往中山高速公路之事實，惟堅決否認有何肇事逃逸
    之犯行，辯稱：當時其並不知有撞倒被害人甲○○，肇事後放慢速度是因其要上
    高速公路，前為紅燈致車流回堵，其於知悉肇事後即馬上與被害人達成和解等語
    。經查：（一）被告固於途經成功路二段二五六號附近路段等待紅燈，待號誌轉
    為綠燈，其起步行駛外側車道欲駛往國道中山高速公路時，所拖拉之ＬＰ八一號
    板車右後側車身不慎撞擊同向行駛在外側車道由被害人甲○○所騎乘之機車，然
    據證人甲○○到庭證稱當時伊並不確知被告是否有看到伊，亦不知被告是要往高
    速公路斜坡而放慢速度，當時並未有路人告知被告有撞倒人等語，則被告於當時
    是否知悉肇事，即尚待調查。（二）被告於肇事時所駕車輛為ＮＱ八０九號營業
    大貨車車頭，後側拖ＬＰ八一號板車，業據其供述在卷，並有車輛照片八張附卷
    可參，衡情駕駛該車於行進時，如僅板車車尾不慎掃及被害人所騎乘之機車，除
    非碰撞力相當大，力道足以傳達至大貨車車頭，否則以該車身長度及重量，板車
    與大貨車車頭中間又以連結架相連，駕駛人自難以感受是否與人擦撞。（三）被
    告雖自承事故發生後其有放慢速度，然辯稱係因前方車流回堵等語。而成功路二
    段二五六號即肇事處前成功路二段二百巷巷口有紅綠燈號誌，前頭約一百公尺處
    有紅路燈號誌，過該號誌後右方即為駛往國道中山高速公路之匝道，業經本院到
    場勘驗屬實，並製有勘驗筆錄、現場圖及現場照片三張在卷可佐。被告雖於號誌
    轉為綠燈起步後復放慢速度，然因前頭另有紅綠燈號誌管制，則其所稱因前方路
    口紅燈，車流回堵其始放慢速度等語，即不無可採。是被告當時是否知悉其板車
    車尾擦撞甲○○騎乘之機車致甲○○人車倒地受傷，即有可疑，自難遽認其有肇
    事致人死傷而逃逸之犯意。此外，本院依職權調查結果，復查無其他積極證據足
    資認定被告有肇事致人死傷而逃逸之犯行，既不能證明被告犯罪，揆諸前揭判例
    意旨，爰應為無罪判決之諭知。
據上論斷，應依刑事訴訟法第三百零一條第一項，判決如主文。
本案經檢察官李學玨到庭執行職務
中    華    民    國     八   十   九    年    四    月   二   十  一   日
                                  臺灣士林地方法院交通法庭
                                        法  官  藍  雅  清
右正本證明與原本無異。
如不服本判決，應於判決送達後十日內，向本院提出上訴狀。
                                        書記官  陳  瑞  香
中    華    民    國      八十九     年       四      月     二十七    日


司法院資訊處製作；財團法人民間司法改革基金會備份。
